【裁判字號】    99,簡上,137
【裁判日期】    991214
【裁判案由】    竊盜
【裁判全文】
臺灣新竹地方法院刑事判決             99年度簡上字第137號
公  訴  人  臺灣新竹地方法院檢察署檢察官
上  訴  人
即  被  告  陳錦勇
上列上訴人即被告因涉犯竊盜案件，不服本院簡易庭民國99年5
月11日99年度審竹簡字第617 號第一審簡易判決（聲請簡易判決
處刑案號：臺灣新竹地方法院檢察署檢察官99年度速偵字第730
號），提起上訴，本院管轄之第二審合議庭判決如下：
    主      文
上訴駁回。
    事實及理由
一、上訴人即被告陳錦勇（下稱被告）具狀上訴意旨略以：本案
    被告係受共同被告駱俊義指使才犯下搬運角鐵壓條59支之竊
    盜犯行，如今共同被告駱俊義本案共犯下2 件犯行僅遭判處
    有期徒刑8 月，被告只犯有1 件犯行卻遭判處有期徒刑5 月
    ，量刑欠妥，又被告對於有助本件案情尚有諸多理由有待說
    明，然偵查檢察官都未予被告陳述之機會，亦有失當之處等
    語。
二、本案經本院管轄第二審之合議庭審理結果，認第一審以被告
    係犯刑法第320 條第1 項竊盜罪，並依刑事訴訟法第449 條
    第1 項、第454 條第2 項，刑法第28條、第320 條第1 項、
    、第47條第1 項、第41條第1 項前段，逕以簡易判決量處被
    告所犯之罪處有期徒刑5 月，並諭知如易科罰金，以新臺幣
    （下同）1 千元折算1 日之折算標準，而判決被告有罪，其
    認定犯罪構成要件事實、適用論罪法條部分均無違誤，除均
    引用如附件第一審判決書及聲請簡易判決處刑書所記載之事
    實、證據及理由外，並依刑事訴訟法第373 條之規定予以補
    充說明如下：
  (一)證據能力部分：
    1.按被告以外之人於審判外之言詞或書面陳述，除法律有規
      定者外，不得作為證據；又被告以外之人於審判外之陳述
      ，雖不符合同法第159 條之1 至第159 條之4 之規定，但
      經當事人於審判程序同意作為證據，法院審酌該言詞陳述
      或書面陳述作成時之情況，認為適當者，亦得為證據；另
      當事人、代理人或辯護人於法院調查證據時，知有第159
      條第1 項不得為證據之情形，而未於言詞辯論終結前聲明
      異議者，視為有前項之同意，刑事訴訟法第159 條第1 項
      及第159 條之5 分別定有明文。
    2.查本判決所引用之各項證據方法之證據能力，被告於準備
      程序及審判期日中均未到庭爭執或聲明異議，本院審酌該
      等言詞陳述及書面陳述作成時之情況，並無不宜作為證據
      之情事，依刑事訴訟法第159 條之5 之規定，自得作為證
      據。
  (二)實體方面：
    1.按「量刑輕重係屬事實審法院得依職權自由裁量之事項，
      苟已斟酌刑法第57條各款所列情狀而未逾越法定刑度，不
      得遽指為違法」（最高法院72年臺上字第6696號判例意旨
      參照），又在同一犯罪事實與情節，如別無其他加重或減
      輕之原因，下級審量定之刑，亦無過重或失輕之不當情形
      ，則上級審法院對下級審法院之職權行使，原則上應予尊
      重（最高法院85年度臺上字第2446號判決意旨參照），是
      刑罰之裁量，為事實審法院之職權，除有逾越法定刑度而
      為刑之宣告，或恣意濫用刑罰裁量權致量刑結果顯有失出
      或失入等情形外，要難遽指為違法或不當；又裁判確定前
      犯數罪者，併合處罰之，數罪併罰，宣告多數有期徒刑者
      ，於各刑中之最長期以上，各刑合併之刑期以下，定其定
      其應執行刑期，但不得逾30年，又本件竊盜罪之有期徒刑
      法定刑度為2 月以上、5 年以下，於刑法第50條、第51條
      第5 款、第33條第3 款、第320 條第1 項分別定有明文，
      併先敘明。
    2.查原審審酌被告及同案被告駱俊義除構成累犯事由之刑事
      紀錄外，均另有違反毒品危害防制條例等刑事前科，足徵
      渠等素行非善，不思以正途獲取所需，任意侵犯他人財產
      權益，實不足取；茲念渠等正值青壯，竟不思守法自制，
      循正當途徑獲取所需，猶為貪圖一己之私，同案被告駱俊
      義竊取告訴人王孟德所有之伸縮鐵架，並與被告共同竊取
      被害人曾永清所有之角鐵壓條，顯見渠等法治觀念薄弱，
      所為實不足取，惟犯後坦承犯行不諱，態度尚可，犯罪手
      法亦屬平和，且竊得之角鐵壓條59支已發還予被害人曾永
      清領回，並考量渠等犯罪之動機、手段、所生危害等一切
      情狀，量處被告前開刑罰，另就同案被告駱俊義所犯2 次
      竊盜犯行部分亦各量處有期徒刑5 月，並定應執行刑有期
      徒刑8 月，且均諭知如易科罰金，以1 千元折算1 日之折
      算標準。被告具狀提起上訴固以其是受同案被告駱俊義指
      使才犯案，且原審量刑其與駱俊義相較有所失衡等前揭陳
      詞為由，惟查，被告迭於警偵中均供認其與駱俊義一同前
      往某工地共同行竊角鐵壓條59支，得手後再搬至駱俊義所
      駕車輛行李箱內，載運至位於新竹市○○路某資源回收場
      欲販售牟利時，兩人旋遭據報前來員警當場查獲等情明確
      在卷（偵卷第13、14、80至82頁），顯見被告係為共同正
      犯無訛，又被告於偵訊時供承：我先打電話給駱俊義，跟
      他說我看到有一批角鋼壓條放在新竹市某路邊，問他要不
      要跟我一起去拿等語（偵卷第80頁），核與駱俊義供稱：
      我下班時，陳錦勇（即被告）打電話給我，跟我說他看到
      有一批角鐵壓條在新竹市，他要我跟他一起去偷，確實是
      陳錦勇先提議行竊等語相符（偵卷第77、78頁），足證被
      告該次犯行應係其先聯繫駱俊義共同行竊，是被告辯稱其
      係受駱俊義指使其行竊云云，顯非實情。本院復參酌原審
      論處被告與同案被告駱俊義所犯各罪俱為有期徒刑5 月，
      刑度相同並不分軒輊，並均已依法評價該2 人業經判處罪
      刑確定並執行完畢之構成累犯之前案犯行，而在法定刑內
      對該2 人量處上開刑度及定應執行刑，並諭知易科罰金之
      折算標準，其裁量亦無逾越法律規定之範圍，於法自無不
      合，且該罪之法定刑為2 月以上、5 年以下，原審所量處
      之刑均為中度（2 年6 月）以下之輕刑，實無何顯有失出
      失入等不適當情形，且查無任何濫用職權之情形，亦難認
      有過重之情形，實難指其違法，是本院就原審刑罰裁量權
      之行使，自應予以尊重，故被告所指原審量刑失衡乙節，
      亦無足採。至同案被告駱俊義所犯2 罪雖經原審合併定應
      執行有期徒刑8 月，然數罪併罰，宣告多數有期徒刑者，
      於各刑中之最長期以上，各刑合併之刑期以下，定其應執
      行刑期，本案原審對同案被告駱俊義量處宣告刑與被告相
      同無異，雖定應執行刑有期徒刑8 月，然復斟酌駱俊義本
      案2 次犯罪情節、所犯本案2 罪之手法相似與時點間隔接
      近暨本件犯罪情節綜合各情，所定應執行刑度核無違反上
      開規定，亦無違反比例原則，且被告並非觸犯數罪之犯行
      ，顯無從以該定執行刑與被告宣告刑之刑度相較，是被告
      竟據以謂其所犯亦應依合併定應執行刑加以量處其刑度，
      顯屬無據，附此敘明。
    3.另被告所謂其對於有助本件案情尚有諸多理由有待說明，
      然偵查檢察官都未給予其陳述機會云云，僅係徒托空言，
      並無積極證據足資證明確有此等事實，實難遽以為被告有
      利之審酌。
    4.本院綜合前開各情，認原審量刑尚無失衡欠妥之情形，被
      告以上開情詞提起上訴，究其實質，顯對於原判決所認定
      之犯罪事實及量刑基礎不生動搖。從而，原審判決對於被
      告論罪科刑，俱無違法不當之處，量刑亦稱妥適，被告未
      提新事證，亦未依據卷內之訴訟資料，指摘原審判決有何
      足以影響判決本旨之不當或違法，乃徒憑己意漫指原審判
      決不當，並未指摘原判決科刑有何違背法令，應係僅單純
      就科刑輕重為爭執，請求撤銷改判，尚難認為有理由，應
      予駁回。
三、被告經合法傳喚，無正當理由不到庭，爰不待其陳述而依法
    一造辯論逕行判決。
據上論斷，應依刑事訴訟法第455 條之1 第1 項、第3 項、第36
4 條、第368 條、第373 條、第371 條，判決如主文。
本案經檢察官陳建文到庭執行職務
中    華    民    國    99    年    12    月    14    日
                  刑事第六庭  審判長法  官  馮俊郎
                                    法  官  蔡欣怡
                                    法  官  林建鼎
以上正本證明與原本無異。
不得上訴。
中    華    民    國    99    年    12    月    14    日
                                    書記官  黃伊婕
附錄本件論罪科刑之法條：
中華民國刑法第320 條第1 項：
意圖為自己或第三人不法之所有，而竊取他人之動產者，為竊盜
罪，處五年以下有期徒刑、拘役或五百元以下罰金。（罰金部分
，依刑法施行法第1 條之1 第1 項、第2 項前段規定，貨幣單位
變更為新臺幣且金額提高為30倍）。
（附件）
臺灣新竹地方法院刑事簡易判決       99年度審竹簡字第617號
聲  請  人  臺灣新竹地方法院檢察署檢察官
被      告  駱俊義  男  45歲（民國○○年○月○○日生）
                    身分證統一編號：Ｚ000000000號
                    住苗栗縣竹南鎮龍山里13鄰山寮52號
                    居苗栗縣竹南鎮○○里○○路279號
            陳錦勇  男  36歲（民國○○年○月○日生）
                    身分證統一編號：Ｚ000000000號
                    住新竹市○○路○段285巷2弄25號
                   （另案現在臺灣新竹監獄執行中）
上列被告等因竊盜案件，經檢察官聲請以簡易判決處刑（99年度
速偵字第730號），本院判決如下：
    主  文
駱俊義犯竊盜罪，累犯，處有期徒刑伍月，如易科罰金，以新臺
幣壹仟元折算壹日。又共同犯竊盜罪，累犯，處有期徒刑伍月，
如易科罰金，以新臺幣壹仟元折算壹日。應執行有期徒刑捌月，
如易科罰金，以新臺幣壹仟元折算壹日。
陳錦勇共同犯竊盜罪，累犯，處有期徒刑伍月；如易科罰金，以
新臺幣壹仟元折算壹日。
    犯罪事實及理由
一、犯罪事實：
  (一)駱俊義、陳錦勇之累犯紀錄：
    1.駱俊義於民國96年間，因7 件竊盜案件，經本院於96年10
      月26日以96年度易字第572 號判決分別判處有期徒刑4 月
      （共7 罪），其中5 罪減為有期徒刑2 月確定；再於同年
      間，因竊盜案件，經本院於96年10月11日以96年度易字第
      589 號判決判處有期徒刑4 月，經減為有期徒刑2 月確定
      ；又於同年間，因竊盜案件，經本院於97年3 月21日以97
      年度易字第90號判決判處有期徒刑7 月，經減為有期徒刑
      3 月又15日確定；再於97年間，因竊盜、竊盜未遂案件，
      經本院於97年2 月26日以97年度易字第18號判決各判處有
      期徒刑4 月、2 月確定。前開各罪，再經本院於97年6 月
      24日以97年度聲字第587 號裁定定應執行刑有期徒刑1 年
      10月確定，嗣於98年5 月22日縮短刑期假釋付保護管束出
      監，於98年9 月6 日保護管束期滿未經撤銷而以已執行完
      畢論。
    2.陳錦勇前於95年間，因竊盜案件，經本院於95年5 月16日
      以95年度簡上字第17號判決判處有期徒刑4 月確定，於95
      年11月17日縮刑期滿執行完畢。又於96年間，因竊盜案件
      ，經本院於96年12月17日以96年度易字第345 號判決判處
      有期徒刑10月，減為有期徒刑5 月確定；復於同年間，因
      竊盜案件，經本院於96年10月26日以96年度易字第572 號
      判決判處有期徒刑5 月（共2 罪），減為有期徒刑2 月又
      15日（共2 罪）確定；再於同年間，因共同竊盜案件，經
      本院於97年2 月12日以96年度易字第679 號判決判處有期
      徒刑6 月（共2 罪），減為有期徒刑3 月（共2 罪）確定
      ，上開各罪，經本院於97年4 月18日以97年聲字369 號裁
      定定應執行刑有期徒刑1 年5 月確定，於98年4 月6 日縮
      刑期滿執行完畢。
  (二)詎駱俊義不知悔改，基於意圖為自己不法所有之犯意，於99
    年4 月12日上午9 時許，在新竹市北區舊港橋下方工地，徒
    手竊取王孟德所有之伸縮鐵架12支，得手後，搬至其所駕駛
    之GI—7407號自用小客車行李箱內，再載至莊順益經營、位
    於新竹市○○路1 段1 號「金順益環保科技有限公司」資源
    回收場變賣，所得現金新臺幣（下同）1,300 元均花用殆盡
    。
  (三)詎駱俊義與陳錦勇猶不知悔改，駱俊義於99年4 月16日下午
    5 時30分許，與陳錦勇共同基於為自己不法所有之犯意聯絡
    ，一同前往新竹市○區○○路88號對面工地內，再徒手搬運
    曾永清所有之角鐵壓條59支，得手後，搬至駱俊義所駕駛之
    GI—7407號自用小客車行李箱內，再載至陳義村經營、位於
    新竹市○○路「南寮企業有限公司」資源回收場欲加以變賣
    ，旋遭據報前來之員警當場查獲，並尋獲曾永清遭竊之之角
    鐵壓條59支等物，始悉上情（角鐵壓條59支已發還曾永清具
    領保管）。
二、案經新竹市政府警察局第一分局報告臺灣新竹地方法院檢察
    署檢察官偵查後聲請簡易判決處刑。
三、證據：
  (一)被告駱俊義於警詢、偵查中之供述及自白。（見偵查卷第8
    、9 、77、78頁）。
  (二)被告陳錦勇於警詢、偵查中之供述及自白。（見偵查卷第13
    、14、80、81頁）。
  (三)證人即被害人曾永清於警詢中之證述。（見偵查卷第18至21
    頁）。
  (四)證人陳義封於警詢中之證述。（見偵查卷第17、18頁）。
  (五)證人即告訴人王孟德於警詢中之證述。（見偵查卷第19、20
    頁）。
  (六)證人莊順益於警詢中之證述。（見偵查卷第21、22頁）。
  (七)新竹市警察局第一分局扣押筆錄、扣押物品目錄表、扣押物
    品收據、贓物認領保管單、代保管收據、新竹市警察局舊貨
    業收購舊貨一覽表、新順益環保科技有限公司收據各1 份等
    資料（見偵查卷第65至73頁）。
  (八)現場照片8張在卷可參（見偵查卷第60至63頁）。
  (九)綜上，被告駱俊義、陳錦勇犯行至為明確，均應依法予以論
    科。
四、論罪科刑：
  (一)論罪：核被告駱俊義於犯罪事實欄一、(二)所為，則係犯刑法
    第320 條第1 項之竊盜罪；被告駱俊義與被告陳錦勇2 人於
    犯罪事實欄一、(三)所為，均係犯刑法第320 條第1 項之竊盜
    罪。
  (二)共同正犯：又被告駱俊義、被告陳錦勇就上開犯罪事實欄一
    、(三)之竊盜犯行，有犯意聯絡及行為分擔，為共同正犯。
  (三)數罪併罰：被告駱俊義所犯上開2 罪間，犯意各別，行為互
    殊，應予分論併罰。
  (四)累犯：
    1.被告駱俊義於96年間，因7 件竊盜案件，經本院於96年10
      月26日以96年度易字第572 號判決分別判處有期徒刑4 月
      （共7 罪），其中5 罪減為有期徒刑2 月確定；再於同年
      間，因竊盜案件，經本院於96年10月11日以96年度易字第
      589 號判決判處有期徒刑4 月，經減為有期徒刑2 月確定
      ；又於同年間，因竊盜案件，經本院於97年3 月21日以97
      年度易字第90號判決判處有期徒刑7 月，經減為有期徒刑
      3 月又15日確定；再於97年間，因竊盜、竊盜未遂案件，
      經本院於97年2 月26日以97年度易字第18號判決各判處有
      期徒刑4 月、2 月確定。前開4 罪，再經本院於97年6 月
      24日以97年度聲字第587 號裁定應執行刑有期徒刑1 年10
      月確定，嗣於98年5 月22日縮短刑期假釋付保護管束出監
      ，於98年9 月6 日保護管束期滿未經撤銷而以已執行完畢
      論等情。有臺灣高等法院被告前案紀錄表1 份在卷可稽，
      其前受有期徒刑執行完畢，於5 年以內故意再犯本件最重
      本刑為有期徒刑以上之2 罪，均為累犯，分別應依刑法第
      47條第1 項之規定加重其刑。
    2.被告陳錦勇前於95年間，因竊盜案件，經本院於95年5 月
      16日以95年度簡上字第17號判決判處有期徒刑4 月確定，
      於95年11月17日縮刑期滿執行完畢。又於96年間，因竊盜
      案件，經本院於96年12月17日以96年度易字第345 號判決
      判處有期徒刑10月，減為有期徒刑5 月確定；復於同年間
      ，因竊盜案件，經本院於96年10月26日以96年度易字第57
      2 號判決判處有期徒刑5 月（共2 罪），減為有期徒刑2
      月又15日（共2 罪）確定；再於同年間，因共同竊盜案件
      ，經本院於97年2 月12日以96年度易字第679 號判決判處
      有期徒刑6 月（共2 罪），減為有期徒刑3 月（共2 罪）
      確定，上開各案件，於97年4 月18日，經本院97年4 月18
      日以97年聲字369 號定應執行刑有期徒刑1 年5 月確定，
      於98年4 月6 日縮刑期滿執行完畢等情。有臺灣高等法院
      被告前案紀錄表1 份在卷可稽，其前受有期徒刑執行完畢
      ，於5 年以內故意再犯本件最重本刑為有期徒刑以上之罪
      ，為累犯，應依刑法第47條第1 項之規定加重其刑。
  (五)量刑：爰審酌被告駱俊義、陳錦勇前開構成累犯事由之刑事
    紀錄外，被告駱俊義另有違反毒品危害防制條例等刑事前科
    ，被告陳錦勇亦有違反毒品危害防制條例等刑事前科，有渠
    等之臺灣高等法院被告前案紀錄表各1 份附卷可據，足徵渠
    等素行非善，不思以正途獲取所需，任意侵犯他人財產權益
    ，實不足取；茲念渠等正值青壯，竟不思守法自制，循正當
    途徑獲取所需，猶為貪圖一己之私，恣意竊取告訴人王孟德
    所有之伸縮鐵架、被害人曾永清所有之角鐵壓條，顯見渠等
    法治觀念薄弱，所為實不足取，惟犯後坦承犯行不諱，態度
    尚可，犯罪手法亦屬平和，且竊得之角鐵壓條59支已發還予
    被害人曾永清領回，並考量渠等犯罪之動機、手段、所生危
    害等一切情狀，分別量處如主文之刑，併就被告駱俊義所犯
    2 次竊盜犯行部分定應執行刑及分別定易科罰金之折算標準
    之折算標準，以示懲儆。
五、依刑事訴訟法第449 條第1 項、第454 條第1 項，刑法第28
    條、第320 條第1 項、第47條第1 項、第51條第5 款、第41
    條第1 項前段、第2 項，逕以簡易判決處刑如主文。
中    華    民    國    99    年    5     月    11    日
                      新竹簡易庭法  官  劉兆菊
以上正本證明與原本無異。
如不服本判決應於收受本判決後10日內向本院提出上訴書狀，上
訴書狀應敘述具體理由。上訴書狀未敘述上訴理由者，應於上訴
期間屆滿後20日內補提理由書狀於本院「切勿逕送上級法院」。
中    華    民    國    99    年    5     月    11    日
                                書記官  林兆嘉
附錄論罪科刑法條：
中華民國刑法第320條
意圖為自己或第三人不法之所有，而竊取他人之動產者，為竊盜
罪，處5 年以下有期徒刑、拘役或500 元以下罰金。
意圖為自己或第三人不法之利益，而竊佔他人之不動產者，依前
項之規定處斷。
前2項之未遂犯罰之。
臺灣新竹地方法院檢察署檢察官聲請簡易判決處刑書
                                     99年度速偵字第730號
     被      告  駱俊義  男45歲（民國○○年○月○○日生）
                         住苗栗縣竹南鎮龍鳳里4鄰山寮52號
                         居苗栗縣竹南鎮○○里○○路279號
                         身分證統一編號：Ｚ000000000號
                 陳錦勇  男36歲（民國○○年○月○日生）
                         住新竹市○○路○段285巷2弄25號
                         身分證統一編號：Ｚ000000000號
上被告因竊盜案件，已經偵查終結，認為宜以簡易判決處刑，茲
敘述犯罪事實及證據並所犯法條如下：
          犯罪事實
一、駱俊義前因犯多次竊盜案件，經合併執行有期徒刑1 年10月
    確定，甫於民國98年9 月12日縮刑期滿執行完畢；陳錦勇曾
    前因竊盜案件，最後一次合併執行有期徒刑9 月，接續前案
    執行後，甫於98年4 月6 日縮刑期滿執行完畢，2 人詎猶不
    知悔改。駱俊義復基於意圖為自己不法所有之犯意，於99年
    4 月12日9 時許，在新竹市北區舊港橋下方工地，徒手竊取
    王孟德所有之伸縮鐵架12支，得手後，搬至其所駕駛之GI—
    7407號自用小客車行李箱內，再載至莊順益經營、位於新竹
    市○○路○ 段1 號「金順益環保科技有限公司」資源回收場
    變賣，所得現金新臺幣（下同）1,300 元均花用殆盡。駱俊
    義又於99年4 月16日17時51分許，與陳錦勇共同基於為自己
    不法所有之犯意聯絡，一同前往新竹市○區○○路88號對面
    工地內，再徒手搬運曾永清所有之角鐵壓條59支，得手後，
    搬至駱俊義所駕駛之GI—7407號自用小客車行李箱內，再載
    至陳義村經營、位於新竹市○○路「南寮企業有限公司」資
    源回收場欲加以變賣，旋遭據報前來之員警當場查獲，並尋
    獲曾永清遭竊之之角鐵壓條59支等物。
二、案經新竹市警察局第一分局報告偵辦。
          證據並所犯法條
一、證據：
  (一)被告駱俊義、陳錦勇之自白。
  (二)證人莊順益、陳義村之證述。
  (三)被害人王孟德、曾永清之指述。
  (四)偵查報告1 份、GI—7407號自用小客車車籍資料1 份、新竹
    市警察局舊貨業收購舊貨一覽表1 張、「金順益環保科技有
    限公司」單據1 張、扣押筆錄及扣押物品目錄表1 份、贓證
    物品認領保管單1 張、蒐證照片8 張在卷可資佐證，被告2
    人犯嫌堪以認定。
二、核被告駱俊義、陳錦勇所為，係犯刑法第320 條第1 項之竊
    盜罪嫌。被告2 人之間，有犯意之聯絡及行為之分擔，請依
    共同正犯論處。被告駱俊義2 次竊盜犯行，犯意各別，請予
    以分論併罰。被告2 人均曾受有期徒刑之執行完畢後，5 年
    以內再犯本件有期徒刑以上之罪，為累犯，有本署刑案資料
    查註紀錄表可參，請依刑法第47條第1 項規定加重其刑。
三、依刑事訴訟法第451 條第1 項聲請逕以簡易判決處刑。
    此    致
台灣新竹地方法院
中    華    民    國    99    年    4     月    28    日
                              檢察官  林  佳  穎
本件證明與原本無異
中    華    民    國    99    年    4     月    30    日
                              書記官  曾  美  松
本件係依刑事訴訟法簡易程序辦理，法院簡易庭得不傳喚被告、
輔佐人、告訴人、告發人等出庭即以簡易判決處刑；被告、被害
人、告訴人等對告訴乃論案件如已達成民事和解而要撤回告訴或
對非告訴乃論案件認有受傳喚到庭陳述意見之必要時，請即另以
書狀向簡易法庭陳述或請求傳訊。
參考法條：刑法第320條第1項
意圖為自己或第三人不法之所有，而竊取他人之動產者，為竊盜
罪，處5年以下有期徒刑、拘役或5百元以下罰金。

司法院資訊處製作；財團法人民間司法改革基金會備份。
